【裁判字號】    89,重訴,871
【裁判日期】    891117
【裁判案由】    清償借款
【裁判全文】
臺灣高雄地方法院民事判決  八十九年度重訴字第八七一號
    原      告  台北國際商業銀行股份有限公司
                              .
    法定代理人  甲○○      住台北市中山區○○○路○段三六號
    訴訟代理人  乙○○      住.
    被      告  丙○○○    住.
右當事人間請求給付借款事件，本院判決如左：
    主    文
被告應連帶給付原告新台幣捌佰玖拾柒萬伍仟捌佰參拾元，其中新台幣肆佰伍拾萬元
、新台幣肆拾捌萬參仟肆佰貳拾柒元、壹佰捌拾玖萬伍仟壹佰玖拾肆元、貳佰零玖萬
柒仟貳佰玖元，均按附表編號一、二、三、四所示之日起至清償日止計算之利息、違
約金。
訴訟費用由被告連帶負擔。
本判決於原告以新台幣參佰萬元供擔保後，得假執行。
    事    實
甲、原告方面：
一、聲明：求為判決除假執行擔保金額外，如主文所示。
二、陳述略稱：
（一）債權人已獲財政部核准改制為台北國際商業銀行股份有限公司，合先敘明。
（二）被告丙○○○於民國八十八年四月十九日以年息百分之八點七計算之利息，向
      原告借用新台幣（下同）四百五十萬元及六十萬元，合計五百十萬元，約定分
      別自八十八年四月十九日起至八十九年四月十九日止及八十八年四月十九日起
      至九十年四月十九日止，分期按月均於十九日平均攤還本息，如未按期給付，
      即喪失期限利益，全部債務視為到期，按如逾期清償，在六個月以內者，按上
      開利率百分之十，超過六個月以上者，按上開利率百分之二十計付違約金。詎
      被告自八十八年九月十九日起即未按期攤還，尚分別欠四百五十萬元及四十八
      萬三千四百二十七元（附表編號一、二）之本息及違約金迄未清償。
（三）又案外人許素美邀被告丙○○○為連帶保証人，於八十八年四月十八日以年息
      百分之八點六三計算而與原告訂有金融卡融資契約，並向原告借得二百萬元，
      按月十八日清償本息，如一期未繳本息即視為全部到期，且如逾期清償，在六
      個月以內者，按上開利率百分之十，超過六個月以上者，按上開利率百分之二
      十計付，詎許素英僅繳至八十八年十月十八日後，即未再按期繳息，至今尚積
      欠一百八十九萬五千一百九十四元本息及違約金未能清償（附表編號三）。
（四）另案外人許素美又邀被告丙○○○為連帶保証人，於八十八年四月二十二日以
      年息百分之十計算利息，而與原告訂有金融卡融資契約並向原告借得二百萬元
      ，按月清償本息，如一期未繳本息即視為全部到期，且如逾期清償，在六個月
      以內者，按上開利率百分之十，超過六個月以上者，按上開利率百分之二十計
      付，詎許素英至八十九年一月二十一日起積欠萬二百零九萬七千二百零九元本
      息及違約金未能清償（附表編號四）。
（五）被告丙○○○及案外人許素美對前開借款屆其均未清償，爰請求附表編號一、
      二、三、四之本金、利息及違約金。
三、證據：提財政部核准函影本、變更事項登記卡影本、經濟部公司執照、銀行營業
    執照各一紙，借據、約定書、金融卡融資契約影本三紙為證。
乙、被告方面：
    被告未於言詞辯論期日到場，亦未提出書狀作何聲明或陳述。
    理    由
一、本件被告經合法通知，無正當理由未於言詞辯論期日到場，核無民事訴訟法第三
    百八十六條所列各款情形，爰依原告之聲請，由其一造辯論而為判決。
二、本件原告主張被告丙○○○於八十八年四月十九日以年息百分之八點七計算之利
    息，向原告借用四百五十萬元及六十萬元，合計五百十萬元，約定分別自八十八
    年四月十九日起至八十九年四月十九日止及八十八年四月十九日起至九十年四月
    十九日止，分期按月均於十九日平均攤還本息，如未按期給付，即喪失期限利益
    ，全部債務視為到期，按如逾期清償，在六個月以內者，按上開利率百分之十，
    超過六個月以上者，按上開利率百分之二十計付違約金，惟被告自八十八年九月
    十九日起即未按期攤還，尚分別欠四百五十萬元及四十八萬三千四百二十七元之
    本息、利息、違約金（附表編號一、二）之本息及違約金迄未清償。又案外人許
    素美邀被告丙○○○為連帶保証人，於八十八年四月十八日以年息百分之八點六
    三計算而與原告訂有金融卡融資契約，並向原告借得二百萬元，按月應於每月十
    八日清償本息，如一期未繳本息即視為全部到期，且如逾期清償，在六個月以內
    者，按上開利率百分之十，超過六個月以上者，按上開利率百分之二十計付，詎
    許素英僅繳至八十八年十月十八日後，即未再按期繳息，至今尚積欠一百八十九
    萬五千一百九十四元本息及違約金未能清償（附表編號三）。另案外人許素美又
    邀被告丙○○○為連帶保証人，於八十八年四月二十二日以年息百分之十計算而
    與原告訂有金融卡融資契約並向原告借得二百萬元，按月清償本息，如一期未繳
    本息即視為全部到期，且如逾期清償，在六個月以內者，按上開利率百分之十，
    超過六個月以上者，按上開利率百分之二十計付，惟許素英至八十九年一月二十
    一日起積欠萬二百零九萬七千二百零九元本息及違約金未能清償（附表編號四）
    等情，業據已據其提出借據、約定書、金融卡融資契約影本三紙、台北區中小企
    業銀行單筆款繳息狀況查詢單三紙為證。又原告自八十八年一月二十七日由台北
    區中小企業銀行改制為台北國際商業銀行股份有限公司之事實，復有財政部核准
    函影本、變更事項登記卡影本、經濟部公司執照、銀行營業執照影本在卷可按，
    又被告既未到庭聲明或陳述，復未提供其他証據以供本院審酌，應認原告之主張
    可信為真實。
三、又按稱消費借貸者，謂當事人約定，一方移轉金錢或其他代替物之所有權於他方
    ，而他方以種類品質、數量相同之物返還之契約。借用人應於約定期限內，返還
    與借用物種類、品質、數量相同之物。遲延之債務，以支付金錢為標的者，債權
    人得請求依法定利率計算之遲延利息。但約定利率較高者，仍從其約定利率。當
    事人得約定債務人不履行債務債務時，應支付違約金。民法第四百七十四條、第
    四百七十八條、第二百三十三條第一項、第二百五十條第一項分別定有明文。另
    數人負同一債務，明示對債權人各負全部給付之責任者，為連帶債務，民法第二
    百七十二條第一項定有明文。又按保証債務，除契約另有約定外，包含主債務利
    息及違約金，損害賠償及其他從屬主債務之負擔。民法第七百四十條亦有明文。
    本件被告丙○○○與原告訂立消費借貸契約（附表編號一、二），另訴外人許素
    美與原告訂立有金融卡融資契約（附表編號三、四），並由被告丙○○○擔任連
    帶保証人，迄今尚積欠原告共計八百九十七萬五千八百三十元未能清償之事實，
    已如前述。從而，原告依消費借貸及連帶保證契約請求被告丙○○○給付借款並
    分別自附表編號一、二、三、四所示之日期起至清償日止及逾期在六個月以內者
    ，按上開利率百分之十，逾期六個月部分者，按上開利率百分之二十計算違約金
    ，即屬正當，應予准許。
四、據上結論，本件原告之訴為有理由，依民事訴訟法第七十八條，判決如主文。
中      華      民      國    八十九    年    十一    月      十七    日
                              臺灣高雄地方法院民事第六庭
~B法      官  李政庭
右為正本係照原本作成。
如對本判決上訴，須於判決送達後廿日內向本院提出上訴狀。
中      華      民      國    八十九    年     十一     月    十九    日
~B法院書記官  唐美玲
~F0
~T40
八十九年重訴字第八七一號（幣別：新台幣）
 附表
┌───┬───────────┬────┬───────┬────────────────────────────────┐
│編號  │積 欠 金 額           │ 利率   │利息起算日    │違   約   金    計   算   期      及  利   率                   │
├───┼───────────┼────┼───────┼───────────────┬────────────────┤
│      │                      │        │              │逾其六個月以內按原利率百分之十│逾期超過六個月按原利率百分之二十│
│      │                      │        │              │計算                          │計算                            │
├───┼───────────┼────┼───────┼───────────────┼────────────────┤
│      │四百五十萬元          │年息百分│八十八年九月二│自八十八年十月二十一日起至八十│自八十九年四月二十日起至清償之日│
│ 一   │                      │之八點七│十日起至清償之│九年四月十九日止              │止                              │
│      │                      │        │日止          │                              │                                │
├───┼───────────┼────┼───────┼───────────────┼────────────────┤
│      │四百八十三萬四千二七  │年息百分│八十八年月二十│自八十八年十月二十一日起至八十│自八十九年四月二十日起至清償之日│
│ 二   │元                    │之八點七│日起至清償日止│九年四月十九日止              │止                              │
├───┼───────────┼────┼───────┼───────────────┼────────────────┤
│      │一百八十九萬五千一百  │百分之八│八十八年十月十│自八十八年十一月二十日起至八十│自八十九年五月十九日起至清償之日│
│ 三   │九十四元              │點六三  │九日至清償之日│九年五月十八日止              │止                              │
│      │                      │        │止            │                              │                                │
├───┼───────────┼────┼───────┼───────────────┼────────────────┤
│      │二百零九萬七千二百零  │百分之十│八十八年十月二│自八十九年二月二十三日起至八十│自八十九年八月二十二日起至清償之│
│ 四   │九元                  │        │十二日起至清償│九年八月二十一日止            │日止                            │
│      │                      │        │之日止        │                              │                                │
├───┼───────────┴────┴───────┴───────────────┴────────────────┤
│本金總│八百九十七萬五千八百三十元                                                                                        │
│計    │                                                                                                                  │
└───┴─────────────────────────────────────────────────────────┘


司法院資訊處製作；財團法人民間司法改革基金會備份。
